臺灣板橋地方法院刑事判決　　　　　　　95年度訴字第3407號
公　訴　人　臺灣板橋地方法院檢察署檢察官
被　　　告　甲○○
選任辯護人　蕭銘毅　律師
　　　　　　盧國勳　律師
上列被告因違反槍砲彈藥刀械管制條例案件，經檢察官提起公訴
（95年度偵字第19669 號），本院判決如下：
    主  文
甲○○未經許可，寄藏其他可發射子彈具殺傷力之改造手槍，處
有期徒刑年貳月，併科罰金新臺幣壹拾萬元，罰金部分如易服
勞役，以新台幣貳仟元折算壹日。扣案具殺傷力之改造手槍壹支
（含彈匣壹個，槍枝管制編號：0000000000號）、子
彈伍顆均沒收。
    事    實
一、甲○○明知可發射子彈具有殺傷力之改造手槍及子彈，分屬
    槍砲彈藥刀械管制條例所列管之槍砲及子彈，未經許可均不
    得製造、販賣、運輸、轉讓、持有或寄藏。竟仍基於持有改
    造手槍及子彈之犯意，於民國95年7 月中旬間某日，在其台
    北縣板橋市○○路98號之工作地點，自年籍不詳之「鍾龍傑
    」之成年男子處，取得可擊發適用子彈、具有殺傷力之仿WA
    LTHER 廠PPK/S 型半自動手製造之改造手槍1 支（含彈匣1
    個，槍枝管制編號：0000000000號）及具有殺傷力之子彈6
    顆（其中1 顆業經試射僅餘彈殼）後，即藏放在上址而持有
    之。嗣經警於95年8 月15日下午16時50分許在上址查獲，並
    扣得上開改造手槍1 支及子彈8 顆（其中2 顆不具殺傷力、
    另1 顆業經試射僅餘彈殼）。
二、案經台北縣政府警察局板橋分局報告臺灣板橋地方法院檢察
    署檢察官偵查起訴。
    理    由
一、訊據被告甲○○於警詢、偵查及本院審理中，對於上揭犯罪
    事實均已坦承不諱，此外，扣案之改造手槍1 支（槍枝管制
    編號：0000000000號），經送內政部警政署刑事警察局鑑驗
    結果，認係可擊發適用子彈、具有殺傷力之具有殺傷力之仿
    WALTHER 廠PPK/S 型半自動手製造之槍枝，換裝土造金屬槍
    管改造而成之改造手槍，機械性能良好，可擊發適用之子彈
    ，認具殺傷力乙節，有內政部警政署刑事警察局95年9 月29
    日刑鑑字第0950122429號槍彈鑑定書一件在卷可查（見95年
    度偵字第19669 號卷第34至35頁）；而扣案之子彈8 顆，亦
    經該局鑑驗，其中1 顆其彈底凹陷過深，依現狀認不具殺傷
    力，另7 顆認均係土造子彈（具直徑約8MM 之土造金屬彈頭
    ），採樣2 顆試射後，其中1 顆雖可擊發，然動能不足，不
    具殺傷力，另1 顆可擊發具殺傷力乙節，亦觀之上述鑑驗報
    告書即明。足見被告所為自白與事實相符，自得採為認定之
    依據。本件事證明確，被告犯行洵堪認定。
二、核被告甲○○寄藏改造手槍及子彈所為，係犯槍砲彈藥刀械
    管制條例第8 條第4 項之未經許可寄藏其他可發射子彈具有
    殺傷力之改造手槍罪及同條例第12條第4 項之未經許可寄藏
    子彈罪。雖公訴意旨認被告係犯未經許可持有改造手槍及子
    彈罪，然被告於警詢、偵查及本院審理中均一致供稱扣案之
    槍彈係「鍾龍傑」所交付保管，堪認其所述非虛，是其所為
    應係寄藏行為而非持有，是公訴意旨尚有誤會，附此敘明。
    被告以一寄藏行為，同時觸犯未經許可寄藏改造手槍罪及未
    經許可寄藏子彈罪，為想像競合犯，應依刑法第55條之規定
    ，從較重之未經許可持有改造手槍罪處斷。本院審酌被告明
    知槍枝影響社會治安重大，竟未經許可持有改造手槍及子彈
    ，對於他人之生命、身體形成潛在威脅，並害及整體秩序與
    生活安全，並考量被告之素行狀況，且事後坦承犯行，態度
    良好等一切情狀，量處如主文所示之刑，並就罰金刑部分諭
    知易服勞役折算標準。
三、至扣案具殺傷力之改造手槍1 支（含彈匣1 個，槍枝管制編
    號：0000000000號），屬違禁物，應依刑法第38條第1 項第
    1 款之規定宣告沒收；另扣案之子彈8 顆部分，其中1 顆業
    經試射擊發僅餘彈殼，已不具殺傷力，另1 顆經試射結果動
    能不足不具殺傷力，而另1 顆則依外觀認不具殺傷力，均已
    如前述，自不予宣告沒收；而其餘5 顆具有殺傷力之子彈則
    屬違禁物，應依刑法第38條第1 項第1 款之規定宣告沒收。
據上論斷，應依刑事訴訟法第299 條第1 項前段，槍砲彈藥刀械
管制條例第8 條第4 項、第12條第4 項，刑法第11條前段、第55
條、第42條第3 項、第38條第1 項第1 款，判決如主文。
本案經檢察官馬凱蕙到庭執行職務。
中　　華　　民　　國　　96　　年　　3 　　月　　6 　　日
                  刑事第十四庭  審判長法　官  林海祥
                                      法　官  朱敏賢
                                      法　官  汪怡君
上列正本證明與原本無異。
如不服本判決，應於送達後十日內向本院提出上訴狀。
                                      書記官  李郁禎
中　　華　　民　　國　　96　　年　　3 　　月　　6 　　日
附錄本案論罪科刑法條全文：
槍砲彈藥刀械管制條例第8條
未經許可，製造、販賣或運輸鋼筆槍、瓦斯槍、麻醉槍、獵槍、
空氣槍或第四條第一項第一款所定其他可發射金屬或子彈具有殺
傷力之各式槍砲者，處無期徒刑或五年以上有期徒刑，併科新臺
幣一千萬元以下罰金。
未經許可，轉讓、出租或出借前項所列槍枝者，處五年以上有期
徒刑，併科新臺幣一千萬元以下罰金。
意圖供自己或他人犯罪之用，而犯前二項之罪者，處無期徒刑或
七年以上有期徒刑，併科新臺幣一千萬元以下罰金。
未經許可，持有、寄藏或意圖販賣而陳列第一項所列槍枝者，處
三年以上十年以下有期徒刑，併科新臺幣七百萬元以下罰金。
第一項至第三項之未遂犯罰之。
槍砲彈藥刀械管制條例第12條
未經許可，製造、販賣或運輸子彈者，處一年以上七年以下有期
徒刑，併科新台幣五百萬元以下罰金。
未經許可，轉讓、出租或出借子彈者，處六月以上五年以下有期
徒刑，併科新台幣三百萬元以下罰金。
意圖供自己或他人犯罪之用，而犯前二項之罪者，處三年以上十
年以下有期徒刑，併科新台幣七百萬元以下罰金。
未經許可，持有、寄藏或意圖販賣而陳列子彈者，處五年以下有
期徒刑，併科新台幣三百萬元以下罰金。
第一項至第三項之未遂犯罰之。
